Inventaris van het archief van het Nederlands Beheersinstituut, beheersdossiers beginnend met de letters T en U
Nationaal Archief, Den Haag
- Serie 'Ungerman, W.S. - Uzielli, G.'
  - Urmersbach, P., Arcen [PD57 1370], 5180
  - Urmetzer, J.F., 165525
  - Urosek, F., Walsum [WE 6618], ---
  - Ursell, S. [DS 2246], ---
    Onderdeel van een omslag met meerdere dossiers. Deze omslag is aan te vragen via archiefinventaris 2.09.16.02, inventarisnummer 2887, ten name van Boerenleenbank
  - Urselmann, M., Goch [WE 3271], ---
  - Ursem, gemeente, Ursem [DN 777], ---
    Onderdeel van een omslag met meerdere dossiers. Deze omslag is aan te vragen via archiefinventaris 2.09.16.01, inventarisnummer 2024, ten name van Alkmaar, gemeente
    Dit dossier betreft ook: Boer, J.
  - Ursem, J., Hoorn, 165579
  - Ursem, J., Hoorn [PE37 61], ---
    Onderdeel van een omslag met meerdere dossiers. Deze omslag is aan te vragen via archiefinventaris 2.09.16.02, inventarisnummer 3670, ten name van Berding, J.H.B.
  - Ursula, Sint (Ursulinen), Weert, 165581
  - Ursulinen (Zusters), Sittard [WFV 1081], ---
  - Ursulinen Klooster, Venlo, 165580
  - Ursus Berolinensis Grundstuckgesellschaft mbH, Laren [DM 1229], ---
  - Uruguay (Handelsmaatschappij), Den Haag, 165582
  - Uruguay (Handelsmaatschappij), Den Haag [PE1 3396], ---
    Onderdeel van een omslag met meerdere dossiers. Deze omslag is aan te vragen via archiefinventaris 2.09.16.02, inventarisnummer 3308, ten name van Bartels, H.J.L.
  - USA (Studentenorganisatie), Amsterdam, 165583
  - Usbeck-Kleingeld, H., Leidschendam [PE2 3083], ---
    Onderdeel van een omslag met meerdere dossiers. Deze omslag is aan te vragen via archiefinventaris 2.09.16.01, inventarisnummer 2158, ten name van Andrie-van de Toorn, C.J.P.
  - Uschdraweit, H.A., Berlin, 165584
  - Usellini, C., Milaan [PE67 3966], ---
  - Usener, F.L., Amsterdam, 165475
  - Uszkurat-Stocks, K., 165476
  - Uszkurat-Stocks, K., Plettenberg [PE2 1440], ---
    Dit dossier betreft ook: Documentatie Center
  - Ut, A., Amsterdam, 165477
  - Ut, M., Den Haag, 165563
  - Ut, M., Den Haag [PD2 892], ---
    Onderdeel van een omslag met meerdere dossiers. Deze omslag is aan te vragen via archiefinventaris 2.09.16.02, inventarisnummer 4724, ten name van Barnstijn-Kathan, E.
  - Utberg, J.A., Rotterdam, 165564
  - Utberg, M., Rotterdam, 165565
  - Utenhove, F.H.G., Breda, 165479
  - Utens, N.H.J., Echt [PE57 684], ---
    Onderdeel van een omslag met meerdere dossiers. Deze omslag is aan te vragen via archiefinventaris 2.09.16.02, inventarisnummer 4036, ten name van Bockmann, R.
  - Utens, N.J.H., Echt, 165566
  - Utermark, K., Den Haag [PD2 174], ---
    Onderdeel van een omslag met meerdere dossiers. Deze omslag is aan te vragen via archiefinventaris 2.09.16.04, inventarisnummer 4698, ten name van Friezer, M.
  - Utermark, R., Den Haag, 165567
  - Utermarkt, K., Sibolga, 165568
  - Utermohlen, G.F.H., Den Haag, 165485
  - Utermohlen-Striebing, B.E., Apeldoorn, 165502
  - Uth, M., Obernau, 165503
  - Utimex NV, Utrecht, 165507
  - Utrecht, A.J., Amsterdam, 165504
  - Utrecht, C., Kerkrade, 165505
  - Utrecht, gemeente, Utrecht [DN 970A], ---
  - Utrecht, gemeente, electriciteitsbedrijf, Utrecht [DN 334], ---
    Onderdeel van een omslag met meerdere dossiers. Deze omslag is aan te vragen via archiefinventaris 2.09.16.01, inventarisnummer 2008, ten name van Algemeen Provinciaal Stads- en Academisch Ziekenhuis
  - Utrecht, gemeente, Gas- & Electriciteitbedrijf, Utrecht [DN 699], ---
  - Utrecht, gemeente, gas- en elektriciteitsbedrijven, Utrecht [DN 217], ---
    Onderdeel van een omslag met meerdere dossiers. Deze omslag is aan te vragen via archiefinventaris 2.09.16.01, inventarisnummer 2006, ten name van Albert Heijn NV
  - Utrecht, gemeente, Gas-, Electriciteits- en Autobusbedrijf, Utrecht [DN 474], ---
    Onderdeel van een omslag met meerdere dossiers. Deze omslag is aan te vragen via archiefinventaris 2.09.16.01, inventarisnummer 2014, ten name van Abma, A.J.E.
  - Utrecht, Gemeentelijk Electrisch Bedrijf (Weer-Afdeling), Utrecht, 184967
  - Utrecht, W., Kerkrade, 165506
  - Utrecht-Rappange, H.F., Amsterdam, 165526
  - Utrechtsche Administratiekantoor, Utrecht [DS 300], ---
  - Utrechtsche Administratiekantoor NV, Utrecht [DS 5564], ---
    Onderdeel van een omslag met meerdere dossiers. Deze omslag is aan te vragen via archiefinventaris 2.09.16.02, inventarisnummer 3201, ten name van Boekhandel en Drukkerijen, (v/h G.C.T. van Dorp & Co.) NV
  - Utrechtsche Chemicalienhandel, Utrecht, 165527
  - Utrechtsche Electrische Metaalwarenfabriek NV UTEM, Oudenrijn, 165478
  - Utrechtsche Hypotheekbank NV, Amsterdam [PE1 4337], ---
  - Utrechtsche IJs-, Koel- en Vriesbedrijven NV, Utrecht, 165530
  - Utrechtsche Loodgieters Combinatie NV, Utrecht, 165528
  - Utrechtsche Maatschappij voor Centrale Verwarming NV, Utrecht, 165529
  - Utrechtsche Machinale Stoel- en Meubelfabriek NV, Utrecht [PD54 410], ---
    Onderdeel van een omslag met meerdere dossiers. Deze omslag is aan te vragen via archiefinventaris 2.09.16.02, inventarisnummer 5123, ten name van Becano, C.T.A.
  - Utrechtsche Machinale Stoelen- en Meubelfabriek USM, NV, Utrecht, 165374
  - Utrechtse Levensverzekerings Bank NV, Utrecht [DS 2531], ---
    Onderdeel van een omslag met meerdere dossiers. Deze omslag is aan te vragen via archiefinventaris 2.09.16.03, inventarisnummer 2923, ten name van Cooperatieve Boerenleenbank
  - Utrechtse Waterleiding Maatschappij, Utrecht [DN 972], ---
  - Utsch, T.A., Kerkrade, 165531
  - Utteren, H. van, Amsterdam, 165532
  - Utthoff-Dubbeling, L., Rotterdam, 165533
  - Utz-Busch, M.K.L., Vaals, 165534
  - Utz-Busch, M.K.L., Vaals [WFV 467], ---
    Onderdeel van een omslag met meerdere dossiers. Deze omslag is aan te vragen via archiefinventaris 2.09.16.01, inventarisnummer 5582, ten name van Ahrends-van Dijk, J.
  - Utz-Busch, M.K.L.F., Vaals [PD40 473], ---
  - Utz-Diepenhorst, H.D., Diesenhofen, 165535
  - Utz-Diepenhorst, H.D., Dreisenhofen [WE 8796], ---
    Onderdeel van een omslag met meerdere dossiers. Deze omslag is aan te vragen via archiefinventaris 2.09.16.02, inventarisnummer 6508, ten name van Breisch-Domonkos, M.
  - Utzenrath, P., Stein [PD40 474], ---
  - Utzrath, P., Stein [DS 2440], ---
  - Uum, C.G. van, Geleen, 165536
  - Uum, C.W. van, Hoensbroek, 165537
  - Uum, G.A. van, Geleen, 165538
  - Uum, G.A. van, Venlo, 165539
  - Uum, H. van, 's Heerenberg [PE10 371], ---
  - Uum, H. van, 's Heerenberg, 165540
  - Uum, H. van, 's Heerenberg, 165541
  - Uum, H.W.B. van, 's Heerenberg [PE10 2616], ---
    Onderdeel van een omslag met meerdere dossiers. Deze omslag is aan te vragen via archiefinventaris 2.09.16.02, inventarisnummer 2358, ten name van Blom, H.
  - Uum, J.M. van, 's Heerenberg [PE10 3331], ---
    Onderdeel van een omslag met meerdere dossiers. Deze omslag is aan te vragen via archiefinventaris 2.09.16.01, inventarisnummer 2424, ten name van Antwerpen, H.W. van
  - Uvenhoven, A., Amsterdam, 165542
  - Uxkull-Gijllenband, I., Hasenbichl, 165543
  - Uyekruijer-Citroen, M., Amsterdam, 165544
  - Uyekruijer-Speelman, R., Amsterdam, 165545
  - Uyen, G.J.M. [PE43 471], ---
  - Uyl, A. den, Zevenhoven, 165549
  - Uyl, C. den, Alphen aan den Rijn, 165550
  - Uyl, C. den, Alphen aan den Rijn, 165551
  - Uyl, C.N. den, Alphen aan den Rijn, 165552
  - Uyl, H. den, Alphen aan den Rijn, 165553
  - Uyl, J.P. den, Rijswijk, 165554
  - Uyl, N.G. den, Amsterdam, 165555
  - Uyleman, A.H., Heerlen, 165556
  - Uyleman, W.F., Amsterdam, 165557
  - Uyleman, W.F., Soest, 165558
  - Uyleman, W.F., Amsterdam [WFN 456], ---
    Onderdeel van een omslag met meerdere dossiers. Deze omslag is aan te vragen via archiefinventaris 2.09.16.07, inventarisnummer 5451, ten name van Jong, K. de
  - Uylen, F.W., Rijswijk, 165559
  - Uylenbroek, J., Haarlem, 165560
  - Uylenbroek, J.W., Haarlem, 165561
  - Uylenburg, G.H., Haarlem, 165562
  - Uylenburg, L.G., Haarlem, 165585
  - Uylenburg, L.G., Haarlem [PE28 7451], ---
    Onderdeel van een omslag met meerdere dossiers. Deze omslag is aan te vragen via archiefinventaris 2.09.16.02, inventarisnummer 3533, ten name van Burggraaf, M.
  - Uylenhoed, C., Amsterdam, 165586
  - Uylenhoed, D.C., Amsterdam, 165588
  - Uylenhoedt, C.C., Bloemendaal, 165587
  - Uylenkamp, G., Gronau [WE 4747], ---
  - Uypkes, P., Den Helder [PE4 405], ---
  - Uyt den Boogaardt, G., Utrecht, 165592
  - Uytdebogaardt, A.J., Enschede, 165589
  - Uytdeboogaardt, J.F., Rotterdam, 165590
  - Uytdewilligen, P.C., Miesau [PE67 2658], ---
  - Uytenbroek, N., Eindhoven, 165731
  - Uytendaal, N., Breda, 165593
  - Uytenhaak, F.A.M., Amsterdam, 165591
  - Uytenhaak, J.J., Amsterdam, 165653
  - Uytenhoudt, G.W., Blaricum, 165654
  - Uytenhoudt, G.W., Blaricum [PE36 4067], ---
    Onderdeel van een omslag met meerdere dossiers. Deze omslag is aan te vragen via archiefinventaris 2.09.16.02, inventarisnummer 3668, ten name van Bakker, G.J.
  - Uyterlinde, A.W., Voorburg [PE39 791], ---
  - Uyterlinde, L.A., Leidschendam [PE39 792], ---
  - Uyterlinde, W.J., Leidschendam, 165655
  - Uyterlinde, W.J., Leidschendam [PE39 793], ---
  - Uyterlinde, W.J., Voorburg [PE39 794], ---
  - Uyterlinden, B.A., Barendrecht, 165686
  - Uyterlinden, J.J., Barendrecht, 165687
  - Uyterlinden-Eyck, G.M., Leidschendam [PE39 790], ---
  - Uyterwaal, P.H.M., De Bilt, 165688
  - Uyterwijk, H., Groningen, 165689
  - Uyterwijk, L.H., Amsterdam, 165690
  - Uyterwijk, W.J., Amsterdam, 165691
  - Uythof-Stahner, A.F., Utrecht, 165692
  - Uythoven, H. van, Arnhem, 165693
  - Uythoven, J., Amsterdam, 165694
  - Uythoven, J., Amsterdam, 165695
  - Uythoven, M.C., Soest, 165697
  - Uythoven, P., Amsterdam, 165696
  - Uyttenbogaard, L., Utrecht, 165699
  - Uyttenbogaardt-Haller, E.P., Utrecht, 165700
  - Uyttenboogaard, F., Amsterdam, 165698
  - Uyttenboogaart, J.L., Heemstede [DM 2786], ---
  - Uyttenbroek, J., Den Haag, 165730
  - Uyttenbroek, J., Rotterdam [DM 976], ---
    Onderdeel van een omslag met meerdere dossiers. Deze omslag is aan te vragen via archiefinventaris 2.09.16.01, inventarisnummer 2675, ten name van Adema
  - Uzielli, G., New York, 165732
  - Uzielli, G., New York [WE 1856], ---
    Onderdeel van een omslag met meerdere dossiers. Deze omslag is aan te vragen via archiefinventaris 2.09.16.03, inventarisnummer 6060, ten name van Dorpalen, A.G.